【裁判字號】    90,易,836
【裁判日期】    901130
【裁判案由】    違反毒品危害防制條例
【裁判全文】
台灣新竹地方法院刑事判決                            九十年度易字第八三六號
    公  訴  人  臺灣新竹地方法院檢察署檢察官
    被      告  甲○○
右列被告因違反毒品危害防制條例案件，經檢察官提起公訴（九十年度毒偵字第八五
四號），本院判決如左：
    主  文
甲○○連續施用第二級毒品，累犯，處有期徒刑拾月。扣案之第二級毒品安非他命參
點壹公克、殘餘安非他命夾鍊袋壹只沒收銷燬之；安非他命吸食器壹組、玻璃球貳個
沒收。
    事  實
一、甲○○前於民國八十七年間因偽造文書案件，經法院判處有期徒刑三月確定，於
    八十八年六月二日易科罰金執行完畢。又因法施用第二級毒品安非他命，經依本
    院裁定送觀察勒戒後，無繼續施用毒品之傾向，由台灣新竹地方法院檢察署檢察
    官於八十七年六月十六日以八十七年度偵字第三二八九號處分不起訴確定。再因
    非法施用第二級毒品安非他命，經依台灣桃園地方法院八十七年度毒聲字第二六
    一四號裁定送觀察勒戒後，有繼續施用毒品之傾向，乃依台灣桃園地方法院八十
    八年度毒聲字第一九二號裁定令入戒治處所強制戒治一年。經送台灣桃園戒治所
    強制戒治屆滿三月且成效評定為合格，再經依台灣桃園地方法院八十八年度毒聲
    字第二六一八號裁定停止戒治，所餘戒治期間，付保護管束，而自八十八年五月
    二十一日起出所停止戒治，保護管束期間則至八十九年一月十日始告屆滿。甲○
    ○第二次非法施用第二級毒品安非他命之犯行，亦經台灣高等法院於八十八年七
    月二十九日以八十八年度上易字第二六二五號刑事判決，判處有期徒刑八月確定
    （尚未執行）。詎甲○○在保護管束期間內之八十八年七月二十九日前開判決確
    定後（八十八年六月下旬至八十八年七月二十九日之施用第二級毒品犯行，應為
    前開八十八年度上易字第二六二五號判決之既判力效力所及）至九十年五月九日
    止，猶基於概括之犯意，在其位於新竹市○○路○段六八三巷三十四號住處，先
    後多次非法施用第二級毒品安非他命。嗣因甲○○於保護管束期間內採尿送驗結
    果，呈安非他命陽性反應，經撤銷停止戒治後未到案繼續執行強制戒治，而為台
    灣桃園地方法院檢察署發布通緝。旋於九十年五月九日晚上十時三十分許，為警
    在新竹市○○街五十六號二樓之三緝獲，並扣得甲○○所有供施用毒品所用之第
    二級毒品安非他命三點一公克、殘餘安非他命夾鍊袋乙只、安非他命吸食器乙組
    、玻璃球二顆，再經警採尿送驗後查獲上情。
二、案經桃園縣警察局八德分局報請台灣新竹地方法院檢察署檢察官偵查起訴。
    理  由
一、右揭犯罪事實，業據被告甲○○於警、偵訊及本院審理中坦承不諱，並有扣案為
    被告所有之第二級毒品安非他命三點一公克、殘餘安非他命夾鍊袋乙只、安非他
    命吸食器乙組、玻璃球二顆及新竹市衛生局不法藥物尿液初步篩檢報告書、台灣
    新竹地方法院檢察署刑案資料查註紀錄表、不起訴處分書、判決書、裁定等資料
    附卷足憑。本件事證明確，本件被告非法施用第二級毒品安非他命之犯行，已堪
    認定。
二、核被告所為，係犯毒品危害防制條例第十條第二項之非法施用第二級毒品安非他
    命罪。被告因施用毒品而持有毒品之低度行為，應為施用毒品之高度行為所吸收
    ，不另論罪。又被告所為多次施用毒品行為，時間緊接，犯罪構成要件相同，顯
    係出於概括之犯意為之，應依連續犯之規定論以一罪，並依法加重其刑。又被告
    前於八十七年間因偽造文書案件，經法院判處有期徒刑三月確定，於八十八年六
    月二日易科罰金執行完畢，有台灣高等法院之被告全國前案記錄一紙為證，五年
    以內再犯本件有期徒刑以上之罪，為累犯，依刑法第四十七條規定加重其刑，並
    遞加重之。爰審酌安非他命危害施用者之神經中樞，使施用者產生幻聽及幻想之
    症狀，對施用者之健康產生不良之影響，同時因幻聽及幻想結果亦可能使施用者
    對周遭之人施暴，對公共秩序產生危害，且被告有多次麻醉藥品前科，經過勒戒
    、戒治等處分後，猶不知自制，再度施用毒品，惟於本院審理時坦承犯行，尚有
    悔意等一切情狀，量處如主文所示之刑。扣案之第二級毒品安非他命三點一公克
    、殘餘安非他命夾鍊袋乙只、安非他命吸食器乙組、玻璃球二顆，被告所有供施
    用安非他命所用，業據被告供承在卷，安非他命三點一公克及殘餘安非他命之夾
    鍊袋（因與安非他命無法析離，與安非他命視同一體）應依毒品危害防制條例第
    十八條第一項前段沒收銷燬之，吸食器乙組及玻璃球二個應依刑法第三十八條第
    一項第二款沒收。至於分裝夾鍊袋乙包及電子秤並非違禁品亦無證據證明為供犯
    罪所用或犯罪所得之物，爰不為沒收之諭知。
據上論斷，應依刑事訴訟法第二百九十九條第一項前段、毒品危害防制條例第十條第
二項、第十八條第一項前段、刑法第十一條前段、第五十六條、第四十七條、第三十
八條第一項第二款，判決如主文。
本案經檢察官吳金棟到庭執行職務。
中      華      民      國    九十      年     十一     月     三十     日
                        台灣新竹地方法院刑事第二庭
  法  官    黃  珮  禎
右正本證明與原本無異。
如不服本判決，應於判決送達後十日內向本院提出上訴狀( 應附繕本 )，上訴於
臺灣高等法院。
                              書記官    汪  淑  菁
中      華      民      國    九十      年     十一     月     三十     日
附錄法條：毒品危害防制條例第十條第二項
施用第二級毒品者，處三年以下有期徒刑。


司法院資訊處製作；財團法人民間司法改革基金會備份。
